【裁判字號】    90,易,2325
【裁判日期】    901228
【裁判案由】    毒品危害防制條例
【裁判全文】
臺灣臺南地方法院刑事判決                        九十年度易字第二三二五號
    公  訴  人  臺灣台南地方法院檢察署檢察官
    被      告  丙○○
右列被告因違反毒品危害防制條例案件，經檢察官提起公訴（九十年偵字第一０九六
號），本院判決如左：
    主  文
丙○○持有第一級毒品，累犯，處有期徒刑陸月，如易科罰金，以參佰元折算壹日。
扣案之第一級毒品海洛因伍小包（驗餘淨重參點零肆公克）、安非他命壹拾貳小包（
含袋重參拾壹點捌公克）均沒收銷燬之。
    事  實
一、丙○○曾因持有毒品罪，經本院以八十八年度易字第一八九九號判處有期徒刑三
    月確定，甫於八十九年十月三日執行完畢，不知悔改；丙○○明知海洛因、安非
    他命係毒品危害防制條例所規範之第一級毒品、第二級毒品，不得持有，竟於九
    十年四月十六日下午十七時十五分許，在台南縣永康市○○街二四五巷二七之六
    號一樓其租住處，因非法持有毒品為警方據報趕往查獲，警方人員並當場扣得丙○○其所有『海洛英五小包（驗餘淨重參點零肆公克）、安非他命十二小包（含
    袋重三一．八公克）』等物。
二、案經台南縣警察局永康分局報請臺灣台南地方法院檢察署檢察官偵查起訴。
    理  由
一、訊據被告丙○○矢口否認右揭犯行；辯稱：案發當時是甲○○（屋主之子）當天
    帶我進屋，他（意指甲○○）叫我在屋內等，他說去買飲料，隨後乙○○（甲○○之母）來叫門，我就把門打開，乙○○就帶警察來了，扣案毒品是本來就在屋
    內的，而甲○○帶我進屋時毒品就在現場了，而當時我只進屋約二、三分鐘，乙○○來時，剛好甲○○打電話給我，我對他說你媽在找你。「當天是甲○○帶我
    進屋的，我沒有向甲○○租房屋」云云；惟查，本件據屋主之子甲○○於偵查中
    及本院審理時到庭陳稱：在案發前一週他（意指丙○○）向我分租房間，我同意
    後，我將鑰匙放在管理員處，由他向管理員拿鑰匙進屋，在隔天我有幫他搬床舖
    進去，之後他和他女友住在房屋內，我就沒再去過了，我只在案發前一週的隔天
    去過現場，（案發時）也不是我帶他進屋的，是他自己向管理員拿鑰匙，我有和
    他談好房屋租金是一個月五千元（新台幣），押金有說一個月，但他沒付給我等
    語，另據証人戊○○於偵查中到庭供稱：我是甲○○的鄰居，我有看過丙○○在
    現場住，我於案發當時曾經有和甲○○的母親去查看過現場房屋，看到丙○○在
    現場，所以甲○○的母親才通知警方到場處理等語。另證人即台南縣警察局永康
    分局承辦本案刑事小隊長丁○○於本院審理時到庭證稱：案發當時是甲○○之母
    乙○○帶我們到場處理，我進入屋內時看到丙○○尚躺在床上睡覺，經屋主乙○○同意後，我們在屋內搜索，在屋內小茶几的桌子上，發現了扣案如主文所載之
    毒品等語。從而被告丙○○辯稱伊係案發前約二、三分鐘始由甲○○帶進（現場
    ）房屋一節，顯與事實不符，不足採信。而扣案之毒品經送驗結果確係第一級毒
    品甲基海洛因（驗餘淨重參點零肆公克），此有法務部調查局九十年五月二十四
    日檢驗通知書一紙附卷，另扣案安非他命十二小包（含袋重三一．八公克），亦
    有安非他命專用扣押物品清單一紙在卷可資佐證，本件事證明，被告犯行堪予認
    定。
二、核被告丙○○所為，係犯毒品危害防制條例第十一條第二項、第一項之持有第二
    級毒品罪、及持有第一級毒品罪，其一行為觸犯上開二罪名，為想像競合犯，依
    刑法第五十五條前段之規定應從一重持有第一級毒品罪論處。查被告有如事實欄
    所示之前科紀錄，有臺灣台南地方法院檢察署刑案資料查註紀錄表在卷可按，其
    於五年之內再犯本件有期徒刑以上之罪，為累犯，應依法加重其刑。爰審酌被告
    犯罪之動機、目的、手段、所生危害及犯罪後態度等一切情狀，量處如主文所示
    之刑，並諭知易科罰金之折算標準，以資懲儆。扣案之海洛英五小包（驗餘淨重
    參點零肆公克）、安非他命十二小包（含袋重三一．八公克）係查獲之毒品，不
    問屬於犯人與否，應依毒品危害防制條例第十八條第一項前段規定宣告沒收銷燬
    之。
據上論斷，應依刑事訴訟法第二百九十九條第一項前段，毒品危害防制條例第十一條
第二項、第一項、第十八條第一項前段，刑法第十一條前段、第四十七條、第五十五
條前段、第四十一條第一項前段，罰金罰鍰提高標準條例第二條，判決如主文。
本案經檢察官李宗榮到庭執行職務
中      華      民      國      九十      年    十二    月    二十八    日
                                臺灣臺南地方法院刑事第五庭
                                    法    官   陳  忠  鎣
右正本証明與原本無異
如不服本判決，應於送達後十日內，向本院提出上訴狀。（應附繕本）
                                    書 記 官   吳  信  助
中      華      民      國      九十      年    十二    月    二十八    日
附錄本案論罪科刑法條全文：
毒品危害防制條例第十一條
持有第一級毒品者，處三年以下有期徒刑、拘役或新台幣五萬元以下罰金。
持有第二級毒品者，處二年以下有期徒刑、拘役或新台幣三萬元以下罰金。
持有專供製造或施用毒品之器具者，處一年以下有期徒刑、拘役或新台幣一萬元以下
罰金。


司法院資訊處製作；財團法人民間司法改革基金會備份。
